Minutes et répertoires du notaire Charles DUPUIS, 10 juin 1645 - 26 avril 1688 (étude XXIV)
Archives nationales
- Minutes de Charles DUPUIS, 1634 - 26 avril 1688; MC/ET/XXIV/427 - MC/ET/XXIV/496
  - Minutes. 1646, MC/ET/XXIV/428
    - Marché d'entretien de carrosse par Paul Plessart, maître charron rue Dauphine, à Aimé de Rochechouart, prince de Tonnay-Charente, pour l'entretien de son carrosse durant 3 années, moyennant 115 livres par an, sans excédent; et s'il arrive quelque réparation à faire à la campagne, Plessart sera tenu d'en rembourser ledit seigneur., 4 novembre 1646; MC/ET/XXIV/428; fol. VI/C/XXXVIII
      marché
    - Délibération des syndics des assemblée des curés de la ville et faubourgs de Paris pour satisfaire à la requête verbale présentée par Noël Lesduin, prêtre habitué à l'église Saint-Nicolas-du-Chardonnet, au sujet de l'ordre qui s'observe pour l'enterrement des paroissiens qui ont élu leur sépulture dans quelque monastère. Cette élection devra être justifiée par le testament et deux témoins; le curé de la paroisse devra assister à la levée de corps et le conduire à l'église paroissiale avec messe solennelle; ensuite de quoi le corps sera conduit avec mêmes cérémonies au monastère élu par le défunt. Louis Messier, docteur de la société de Sorbonne, curé de Saint-Landry, doyen des curés de la ville et faubourgs de Paris, demeurant au presbytère de sa cure; Noël Dry, docteur en droit, syndic des curés de Paris; Jean Rousse, docteur de la société de Sorbonne, curé de Saint-Roch demeurant au presbytère de son église. 15 novembre 1646, quittance de Simon Blondi, maître sculpteur et peintre à Paris, à Jean Rousse., MC/ET/XXIV/428; fol. VI/C/XL
      délibération
    - Accords entre Pierre Lestorel, bourgeois de Paris, demeurant rue du Bac, à Saint-Germain-des-Prés, et Guillaume Lefébure, et Antoine Bricart, maîtres maçons, rue des Gravilliers, pour nommer les sieurs Poussart et Amelot, jurés maçons, afin d'expertiser les travaux faits en une maison rue du Bac; Lestorel prétendant qu'il y a des malfaçons., 14 novembre 1646; MC/ET/XXIV/428; fol. VI/C/XLIIII
      accord; Lestorel, Pierre
    - Quittance par Simon Blondi, maître sculpteur et peintre, et Marguerite Hussenot, sa femme, rue du Rempart, derrière le Palais-Royal, à Jean Rousse, docteur en théologie de la société de Sorbonne, curé de Saint-Roch, de la somme de 3919 livres 4 sols qu'il leur devait par transport qu'ils lui ont fait pardevant de Beaufort et Merlin, le 7 juillet 1646., 15 novembre 1646; MC/ET/XXIV/428; fol. VI/C/XLVIII
      quittance; Blondi, Simon
    - Transport par Paul Le Prévost, seigneur, baron d'Oysonville et autres lieux, conseiller du roi en ses conseils d'Etat et privé, maréchal de ses camps et armées, lieutenant général au gouvernement de Brisach, en Autriche, sur le Rhin, directeur et député pour l'ordre général en Alsace, Montbéliard, lac de Constance et Uberlingen, maître de camp de cavalerie et infanterie, demeurant à Paris, rue du Mail, à Marie de Montlort, veuve de Jean-Baptiste d'Ornano, chevalier des ordres du roi, lieutenant général en Normandie, maréchal de France, du droit au bail d'une maison à porte cochère avec corps d'hôtels et deux ailes, 2 cours, appartenant aux Ursulines de Saint-Denis, maison située rue du Mail, qui lui avait été fait le 28 mars 1646 (pardevant Moufle et Leroux), moyennant 1550 livres de loyer annuel., 15 novembre 1646; MC/ET/XXIV/428; fol. VI/C/XLVI
      bail; transport de droits; Mail, rue du
    - Constitution de rente par Etienne Léger, maître brodeur, demeurant rue des Fossés-Saint-Germain-l'Auxerrois, et par Gabriel Le Noble, secrétaire de la chambre du roi, avec Anne Léger, sa femme, demeurant même adresse, à Etienne David, maître barbier chirurgien, de 111 livres 2 sols 2 deniers de rente, moyennant 2000 livres (à la suite: même date, indemnité par Gabriel Le Noble)., 17 novembre 1646; MC/ET/XXIV/428; fol. VI/C/LVIII
      constitution de rente; Léger, Etienne
    - Obligation de Marie de Neufville, femme et procuratrice de Louis de Champlais, conseiller du roi, maréchal de ses camps et armées, et de Noël Becheret, procureur en Parlement, envers François Christophe de Lévy, comte de Brion, duc d'Anville, demeurant en son hôtel, rue Vieille-du-Temple, de 2222 livres 10 s. en prêt; f° suivant: indemnité de M. de Neufville à Becheret., 20 novembre 1646; MC/ET/XXIV/428; fol. VI/C/LXII
      obligation; Levy, François Christophe de
    - Bail par Jean Rousse, docteur de la société de Sorbonne, curé de Saint-Roch, chapelain de la chapelle Sainte-Catherine de Champeaux, demeurant en la maison presbytériale de Saint-Roch, à Antoine Gilson, laboureur à la Grange du Bois, des dîmes de sa chapelle., 20 novembre 1646; MC/ET/XXIV/428; fol. VI/C/LX
      bail; Rousse, Jean
    - Bail par Louis Roger Dansse, demeurant rue de l'Arbre-Sec en la maison de son père, chanoine de la Sainte-Chapelle, prieur commendataire du prieuré Saint-Nicolas près Bar-sur-Aube, du revenu temporel de son prieuré; déclaration de Louis Roger Dansse., 22 novembre 1646; MC/ET/XXIV/428; fol. VI/C/LXXII et LXXVI
      déclaration; bail; Dansse, Louis-Roger
    - Transport du bail d'une maison rue Neuve-des-Boucheries-Saint-Honoré qui avait été fait par Guillaume Nameur et Jean de Nameur, maîtres menuisiers à Paris, Israël de Nameur, maître sellier lormier carrossier à Paris,et Louis Tortebat, aussi maître menuisier à Paris, à cause de Marguerite de Nameur, sa femme, par contrat du 7 décembre 1645 (par-devant Fieffé)., 22 novembre 1646; MC/ET/XXIV/428; fol. VI/C/IIII/XX/II
      bail; Nameur, Guillaume; Nameur, Jean de
    - Vente par Jérémie Derval, écuyer, à Pierre Messier, maître tailleur d'habits, rue de Béthisy, et Perrine Fontaine, sa femme, d'une place sur la rue Traversante, paroisse Saint-Roch., 26 novembre 1646; MC/ET/XXIV/428; fol. VI/C/IIII/XX/VIII
      acte de vente; Messier, Pierre
    - Echanges entre Jean Cornet, laboureur au Coudray, en la vallée de Montfort-l'Amaury, et Claude Charpentier, avocat en Parlement, secrétaire du prince de Condé, demeurant rue Traînée, paroisse Saint-Eustache, de terres contre une rente; transport de la rente par ledit Cornet; obligation par un laboureur à Charny en France envers Claude Charpentier, ci-devant receveur général du Grand Prieuré de France., 6 décembre 1646 - 11 décembre 1646; MC/ET/XXIV/428; fol. VI/C/IIII/XX/XVIII; fol. VII/C/IIII
      échange; transport de droits; obligation; Charpentier, Claude
    - Deux déclarations au sujet des barques brûlées par les ennemis au siège d'Orbitelle en Italie., 15 décembre 1646; MC/ET/XXIV/428; fol. 710 et 712
      déclaration
    - Déclaration de Jean Soubeiran, patron de barque, demeurant à Frontignan, au sujet de la barque dite Saint-François qui par ordre du roi lui fut prise pour servir en son armée navale en Italie, et brûlée par les ennemis: cette barque estimée 7 à 8000 livres par les officiers de l'amirauté du siège de Frontignan appartient moitié aud. Soubeiran, moitié à Guillaume de Gaillard, écuyer. folio suivant, déclaration dud. de Gaillard., 15 décembre 1646; MC/ET/XXIV/428; fol. 710
    - Mariage de Jean Granderye, premier huissier audiencier en l'élection de Falaise, et de Marie Lardier, fille de défunt François Lardier, maître serrurier à l'Arsenal, et Richarde Cointerel, sa femme, la fiancée demaurant avec sa mère, rue de l'Arbre-Sec; parmi les témoins, Robert Boullanger, maître peintre à Paris, ami de la future., 19 décembre 1646; MC/ET/XXIV/428; fol. 719
      contrat de mariage; Lardier, François
    - Constitution par Catherine Tallot, veuve de René Contesse, notaire au Châtelet, demeurant rue de la Monnaie, à Jean Tallot, valet de chambre du roi, son frère, demeurant même rue, de 444 livres 18 sols 10 deniers de rente, moyennant 8000 livres., 29 décembre 1646; MC/ET/XXIV/428; fol.0721
      constitution de rente; Monnaie (rue de la); Contesse, René II; Tallot, Catherine; Tallot, Jean; notaire; officier de la Chambre du roi (Ancien Régime)
    - Compte entre Claude Charpentier, ci-devant receveur général du revenu temporel du Grand Prieuré de France et de ses annexes, demeurant à Paris rue Traînée, et Jacques et Pierre Marcillac, habitant à Saint-Suppleix près Dampmartin, des fermages qu'ils doivent., 30 décembre 1646; MC/ET/XXIV/428; fol. 723
      compte; Charpentier, Claude
  - Minutes. 1647, MC/ET/XXIV/429
    - Plusieurs ventes de terres labourables au terroir de Brouillet à Paul Le Prévost, chevalier, baron d'Oysonville., janvier 1647 - février 1647; MC/ET/XXIV/429
    - Plusieurs transactions entre les héritiers de Corneille Roger, conseiller notaire et secrétaire du roi; Bail par Corneille Roger, écuyer, à Théophraste Renaudot d'une maison rue Saint-Honoré, lui appartenant de la succession de défunt Coreneille Roger, son père., janvier 1647 - 1er février 1647; MC/ET/XXIV/429; fol. 54
      bail; accord; Roger, Corneille
    - Bail par Pierre Duboc, concierge de l'hôtel d'Aumont, rue des Poulies, et procureur de César d'Aumont, pour un an, à Jacques Angely, marchand de vin, rue de la Mortellerie, d'une petite maison dépendant de l'hôtel d'Aumont et attenant à la grande porte de l'hôtel, moyennant 270 livres., 16 janvier 1647; MC/ET/XXIV/429; fol. 12
    - Traité d'association entre Richard Rémon, maître brodeur chasublier rue Montmartre, et François Cornet, maître brodeur chasublier, demeurant Grande rue du Faubourg-Saint-Jacques, pour des ouvrages à faire pour l'ornement de la chapelle Sainte-Anne en l'église Saint-Eustache, partageant par moitié; si l'un était frustré de la société par l'autre, il sera remboursé de 400 livres, pourvu que le prix du marché soit de 6000 livres., 17 janvier 1647; MC/ET/XXIV/429; fol. 14
      Cornet, François
    - Quittance de Nicolas Herbin, huissier ordinaire du roi en ses conseils d'état et privé, héritier en partie de défunt Guillaume Herbin, son père, conseiller, secrétaire du roi, à Jacques Lefevre de Caumartin, chevalier., 25 janvier 1647; MC/ET/XXIV/429; fol. 28
      quittance; Herbin, Guillaume; Herbin, Nicolas; Lefèvre de Caumartin, Jacques (....-1667); huissier; secrétaire du roi (Ancien Régime)
    - Traité entre Maximilien Eschallart, chevalier, marquis de La Boulaye et autres lieux, conseiller du roi en ses conseils d'Etat et privé, gouverneur des ville et château de Fontenay-le-Comte, demeurant rue du Mail, en son nom, comme héritier de René de Talenzac, chevalier seigneur de Condrieu, et comme procureur de Louise de La Marck, sa femme, d'une part, Madeleine Arnauld, veuve de Robert de Saint-Delys, chevalier seigneur d'Heucourt et autres lieux, d'autre part., 25 janvier 1647; MC/ET/XXIV/429; fol. 32
      Eschallart, Maximilien
    - Marché par Robert Guesnon, jardinier vigneron à Auteuil, à Geneviève Matheau, veuve de Jean Chapellain l'aîné, notaire au Châtelet, et audit Nicolas Herbin, pour leurs jardin et vignes quand il sera entré à leur service en leur maison d'Auteuil., 26 janvier 1647; MC/ET/XXIV/429; fol. 30
      marché; Auteuil (ancienne commune); Chapellain, Jean I; Chapellain, Jean II; Guesnon, Robert; Herbin, Nicolas; Matheau, Geneviève; jardinier; notaire; viticulteur
    - Vente par Guillaume Cordelle, caporal au régiment des gardes du roi, d'héritages à Etienne David, maître barbier-chirurgien, bourgeois de Paris, demeurant rue de l'Arbre-Sec (tiers lui appartenant en une maison sise au village appelé Champagne, près de Beaumont-sur-Oise, moyennant 400 livres)., 1er février 1647; MC/ET/XXIV/429; fol. 56
      acte de vente; David, Etienne
    - Bail par les chanoines de Saint-Thomas-du-Louvre, pour 3 ans, à Jean Verdeloche, graveur en la monnaie du roi, y demeurant, de lieux dépendant du cloître de l'église, moyennant 150 livres par an., 5 février 1647; MC/ET/XXIV/429; fol. 60
      bail; Verdeloche, Jean; monnayeur
    - Testament de Françoise Barat, veuve de Louis Testu, conseiller et maître d'hôtel ordinaire du roi, capitaine du guet de Paris demeurant en l'hôtel de Conti, rue de l'Autruche., 10 février 1647; MC/ET/XXIV/429; fol. 72
      testament
    - Quittance de rachat par Anne de Beauharnais, veuve de Paul Phélypeaux, seigneur de Ponthartrain, demeurant rue Saint-Thomas-du-Louvre, à Marthe Le Prévost, veuve de Léonard Thomas, écuyer, sieur de Boismorin., 12 février 1647; MC/ET/XXIV/429; fol. 80
      quittance; Beauharnais, Anne de (....-1653)
    - Devis et marché de maçonnerie et couverture par Guillaume Lefébure et Antoine Bricard, rue des Gravilliers, maîtres maçons à Paris, à Pierre Messier, maître tailleur d'habits, bourgeois de Paris, pour la construction d'une maison que celui-ci fait construire en une place au coin des rue Traversante et Clos-Jargeau, moyennant 15.000 livres. A la suite: 1648, 15 avril, 1649, 7 septembre, quittances, 12 février 1647; MC/ET/XXIV/429; fol. 96
      devis; marché; Lefebure, Guillaume; Bricard, Antoine; Messier, Pierre
    - Deux actes par les héritiers de François Le Regrattier, conseiller du roi, trésorier des Cent Suisses de la garde ordinaire du oi, et Judith Habert, sa femme., 12 février 1647; MC/ET/XXIV/429; fol. 80
      Le Regrathier, François
    - Quittance de rachat par Anne de Beauharnais, veuve de Paul Phélypeaux, seigneur de Pontchartrain, à Marthe Le Prévost, veuve de Léonnard Thomas, écuyer sieur de Boismorin, conseiller du roi, trésorier de France et général des finances à Poitiers, à présent logée à Paris rue des Charités-Saint-Denis; Indemnité par Marthe Le Prévost., 12 février 1647 - 17 mars 1647; MC/ET/XXIV/429; fol. 90; fol. 155
      quittance; Le Prévost, Marthe
    - Quittance par Aimé de Rochechouart chevalier seigneur de Tonnay-Charente, marquis de Bonnivet, comte de Vivonne et autres lieux, demeurant rue Portefoin, près des Enfants Rouges, comme ayant droit par transport de Jean Léonor de Rochechouart, chevalier, marquis de Montpipeau, mari de Louise de Bullion, à François de Bourgon, de 15000 livres, faisant le reste du remboursement de 40000 livres., 14 février 1647; MC/ET/XXIV/429; fol. 92
      constitution de rente; quittance; Rochechouart, Aimé de
    - Constitution par Marie de La Croix, veuve de Gabriel de Guénégaud, seigneur du Plessis-Belleville, conseiller du roi en ses conseils, trésorier de son Epargne, demeurant rue des Francs-Bourgeois, et par Claude de Guénégaud, son fils, mêmes fonctions, demeurant rue Neuve-Saint-Louis, à Aimé de Rochechouart, chevalier seigneur de Tonnay-Charente, marquis de Bonnivet, comte de Vivonne et autres lieux, demeurant rue Portefoin, près des Enfants Rouges, de mille livres de rente, moyennant 18000 livres; obligation par les mêmes envers Corneille Roger, écuyer, de 9000 livres en prêt., 14 février 1647 - 8 avril 1647; MC/ET/XXIV/429; fol. 93; fol. 200
      obligation; Guénégaud, Gabriel de
    - Quittance de rachat d'une rente (constituée par contrat devant Girault et R. Lusson le 15 mai 1604) au nom d'Albert de Gondi, duc de Retz, et Claude de Clermont, sa femme, Pierre, cardinal de Gondi, lors évêque de Paris, etc. et dont plusieurs titres nouveaux ont été passés par Henri de Gondi, évêque de Paris, Henri de Gondi, duc de Retz, etc., 14 février 1647; MC/ET/XXIV/429; fol. 98
      titre nouvel; quittance; Gondy, de
    - Indemnité par Pierre Huault, chevalier, marquis de Bussy, demeurant rue Saint-Antoine, Philippe Huault, abbé de Bussy et de Vimon, prieur de la Ferté-Alais, demeurant rue de la Verrerie, se faisant fort de Barthélemy Huault, chevalier, seigneur de Champrond, à Marguerite Dentz, veuve de Charles Le Vayer., 21 février 1647; MC/ET/XXIV/429; fol. 115
      Huault, famille
    - Constitution par Anne Guillemain, veuve de Jean Paul, corroyeur à Troyes, demeurant chaussée du Roule, maison à l'Image Sainte Anne, à Mathurin Malebranche, conseiller dur oi en sa cour de Parlement, demeurant rue Neuve-Saint-Honoré, de 100 livres de rente, affranchie de toutes dettes, sauf de 5400 livres envers Jean Rousse, docteur en théologie de la société de Sorbonne, curé de Saint-Roch, et d'une autre rente sur la maison où lad. Guillemin demeure, moyennant 1800 livres en présence et caution du sieur Rousse; indemnité de lad. Guillemin à Jean Rousse., 23 février 1647; MC/ET/XXIV/429; fol. 117; 119
      constitution de rente; Malebranche, Mathurin
    - Mariage de François Barelier, écuyer, seigneur de Guignonville, conseiller, maître d'hôtel ordinaire du roi, et Marie Le Corroyer, en présence de Suzanne de Balsac, de Catherine d'Elbène, femme de Léon d'Illiers, et de Mademoiselle d'Antrague, leur fille, de Jean Antoine Gourgaud, conseiller et médecin ordinaire du roi, amis du futur époux., 24 février 1647; MC/ET/XXIV/429; fol. 121
      contrat de mariage; Balzac, Suzanne de
    - Bail par Michel Dansse, apothicaire ordinaire du corps de la reine, demeurant au Palais-Royal, à Anne Perru, femme de Louis Andrault, écuyer, du corps de logis de derrière de la maison appartenant à Michel Dansse, rue de l'Arbre-Sec, moyennant 650 livres de loyer annuel, pour 3 ans. Vente de maison et terres à Michel Dansse., 25 février 1647-25 avril 1647; MC/ET/XXIV/429; fol. 125; 238
      bail; Dansse, Michel
    - Comptes entre François Du Jardin, valet de chambre ordinaire de la reine, demeurant rue de la Monnaie, en son nom et pour les héritiers de Corneille Roger, et Christophe Moreau, receveur et amodiateur du revenu temporel de Saint-Jean-des-Vignes de Soissons, dont le cardinal, prince de Savoie était abbé, et qui doit encore la somme de 11741 livres 12 sols (à la suite: même date, ratification de Nicolas Roger, conseiller à la cour des aides)., 3 mars 1647; MC/ET/XXIV/429; fol. 131
      Savoie, cardinal, prince de
    - Constitution par Jacques Aubin, vigneron à Limay près de Mantes, à Christophe Servant, conseiller du roi élu en l'élection de Mantes, absent, représenté par Nicolas Malebranche, conseiller, secrétaire du roi, maison et couronne de France, demeurant rue Saint-Honoré, paroisse Saint-Roch, de 166 livres 13 sols 4 deniers de rente, moyennant 3000 livres payées par Nicolas Malebranche., 8 mars 1647; MC/ET/XXIV/429; fol. 135
      constitution de rente; Malebranche, Nicolas
    - Vente de droits successifs par Jean Bornay, arquebusier, rue Michel-le-Comte., 10 mars 1647; MC/ET/XXIV/429; fol. 149
      acte de vente; Bornay, Jean
    - Bail par Jean de Soppite, chevalier, comme tuteur des enfants de défunts François Le Tonnelier et Marie de Soppite, à Bernard Lefranc de Saint-Jean, conseiller et aumônier de S.A.R., abbé commendataire de Notre-Dame de Valbenoîte, demeurant à Paris rue de l'Arbre-Sec, d'un petit corps de logis sur le devant d'une maison rue Baillet, moyennant 350 livres par an, pour six années., 10 mars 1647; MC/ET/XXIV/429; fol. 147
      bail; Lefranc Saint Jean, Bernard
    - Vente par Ambroise Delanos, bourgeois de Paris, à Michel Devien, marchand à Gagny, de la coupe de 403 chênes marqués du marteau du roi, moyennant 1500 livres, prix de l'adjudication qui a été faite aud. Delanos, et dont délivrance a été faite à Michel de Verbrac, conseiller et aumônier du roi, comme prieur du prieuré de Gagny; ces arbres étant dans les forêts de Livry et Bondy, dépendant du prieuré de Gagny; déclaration au profit de Michel de Verbrac., 13 mars 1647; MC/ET/XXIV/429; fol. 139 et 141
      acte de vente; déclaration; Gagny, prieuré de
    - Vente de droits successifs par Jacques Bornay, arquebusier, demeurant rue Michel-le-Comte, à Pierre Martin, procureur d'office à Souillac., 16 mars 1647; MC/ET/XXIV/429; fol. 149
      acte de vente; Bornay, Jacques
    - Mise en apprentissage par François Aubrepin, maître menuisier, bourgeois de Paris, demeurant rue des Boucheries, paroisse Saint-Roch, de Paul Jongié, son petit-neveu, avec Fiacre Vary, maître cordonnier, cordonnier et valet de chambre du roi., 16 mars 1647; MC/ET/XXIV/429; fol. 153
      contrat d'apprentissage; Aubrepin, François
    - Promesse (marché d'entretien) par Jean Hingant, maître jardinier, natif de Savigny-sur-Orge, demeurant près de Longpont, à François Vallée, seigneur de Chenailles, conseiller du roi en ses conseils, président et trésorier général de France en la généralité de Paris, d'aller avec sa famille habiter la maison dud. seigneur à Chenailles et d'entretenir les jardins, parterres, potagers, espaliers, arbres fruitiers etc., prendre deux bons compagnons jardiniers pour l'aider; le tout moyennant 400 livres par an en deniers et 5 muids de blé seigle; il engagera à ses frais et dépens deux bons compagnons jardiniers pour l'aider., 16 mars 1647; MC/ET/XXIV/429; fol. VII/XX/XI
      Jardin, marché d'entretien de
    - Compromis et nomination d'experts par Jean Pelletier, brodeur ordinaire de la reine, demeurnat rue Saint-Honoré, et autres, pour examiner des travaux faits en une maison rue des Poulies par Pierre Dubuha, maçon, juré du roi ès oeuvres de maçonnerie, rue Frémenteau; les propriétaires nommant Jacques Lemoyne, maître maçon et Pierre Dubuha, Jean Pasquinot, juré du roi ès oeuvres de maçonnerie, comme experts pour arbitrer les soi-disantes malfaçons faites par Dubuha à ladite maison (à la suite: 25 mars et 12 avril 1647: prorogations du compromis)., 17 mars 1647; MC/ET/XXIV/429; fol. 157
      Pasquinot, Jean
    - Indemnité de Marc Huydelayne de Lislefort; apothicaire épicier, marchand bourgeois de Paris, demeurant rue Saint-Honoré, à Jean Rousseau, maître tailleur d'habits à Paris, à cause du transport que ce dernier lui a fait devant notaire soussigné le 9 mars dernier (non conservé)., 22 mars 1647; MC/ET/XXIV/429; fol. 167
      indemnité; Lislefort, Marc Huydelaine de
    - Quittance de rachat par Christophe Martin, conseiller du roi, contrôleur général de ses écuries, à César d'Aumont, par les mains de Philippe de Lalande, leur maître d'hôtel, d'une rente constituée par César d'Aumont, et Marie Amelot, sa femme, le 14 octobre 1643 (pardevant Nourry et Perier)., 22 mars 1647; MC/ET/XXIV/429; fol. 165
    - Transport par Michel Bourquet, barbier-étuviste, bourgeois de Paris, demeurant rue des Bourdonnais, en son nom, et pour Pierre Bourquet, son frère, prêtre, vicaire à Saint-Martin de Cormeilles-en-Parisis., 23 mars 1647; MC/ET/XXIV/429; fol. 169
      cession; Bourquet, Michel
    - Titre nouvel de Claude Chevallier, marchand à Chenevières, comme héritier de Jean Chevallier, marchand à Charenton, son père, propriétaire d'une grande maison sise à Charenton, près du Pont, enseigne les Quatre-Fils Aymon, envers Jean Le Picart, seigneur du Plessis., 28 mars 1647; MC/ET/XXIV/429; fol. 184
      titre nouvel
    - Délaissement par Charlotte d'Etampes de Valençay, veuve de Pierre Brulart, qui était fils aîné et principal héritier de Nicolas Brulart, en son nom et comme tutrice de leurs enfants, procuratrice de ses enfants majeurs, demeurant rue de Sèvres près des Petites Maisons, en présence des Pères Jacobins réformés de la rue rue Neuve-Saint-Honoré, de la chapelle Saint-Louis en leur église, acquise par le défunt chancelier Brulart et où la famille Brulart n'a pas droit de sépulture, à Catherine Le Bret, veuve de Vincent Nevelet, conseiller du roi et auditeur en sa chambre des compte, moyennant 3000 livres, demeurant rue du Bourg-l'Abbé; ce droit est accordé à ladite Le Bret qui y fera faire un caveau, et paye 3000 livres à Charlotte d'Etampes., 2 avril 1647; MC/ET/XXIV/429; fol. 180
    - Acte par lequel il est spécifié que Nicolas et Pierre Brulart, chevaliers, seigneurs de Sillery et autres lieux, ont leur sépulture en leur terre de Marines près Pontoise, dans une chapelle qu'ils ont fait construire à cet effet., 2 avril 1647; MC/ET/XXIV/429; fol. 180
    - Renonciation à la succession de Marin Mabille, barbier-perruquier, par Claude Mabille, barbier-perruquier de Mgr le Prince, demeurant rue de l'Arbre-Sec, et Pierre Mabille, marchand boucher, ses frères., 3 avril 1647; MC/ET/XXIV/429; fol. 188
      renonciation; Mabille, Claude; Mabille, Marin